【裁判字號】    99,抗,44
【裁判日期】    990331
【裁判案由】    聲請撤銷緩刑
【裁判全文】
臺灣高等法院高雄分院刑事裁定            99年度抗字第44號
抗  告  人
即受刑人    甲○○
上列抗告人因聲請撤銷緩刑案件，不服臺灣高雄地方法院中華民國
99年1 月14日裁定（99年度審撤緩字第7 號），提起抗告，本院
裁定如下：
    主  文
抗告駁回。
    理  由
一、本件抗告意旨略以：受刑人所犯之高雄地院98年度易字第
    317 號案件，乃單純之催討債務過程出言不遜，並未有任何
    其他加害於人之劣行，且受刑人行為後知所警惕，不但坦承
    過錯，且立即與被害人達成和解，全案在承審法官考量有影
    響緩刑之虞之情況下，從輕量處拘役59天之刑（未達有期徒
    刑之程度），故原裁定卻依修正後刑法第75條之1 第1 項第
    2 款之規定，以「原宣告之緩刑難收其預期效果」為由，而
    撤銷受刑人之鍰刑宣告，令受刑人在該案所做之努力及承審
    法官在情理法上之考量美意化為烏有，故原裁定之理由顯有
    不當，爰依法提起抗告，請求撤銷原裁定，另為適法裁定等
    語。
二、按受緩刑之宣告而有緩刑期內因故意犯他罪，而在緩刑期內
    受得易科罰金之有期徒刑、拘役或罰金之宣告確定之情形，
    足認原宣告之緩刑難收其預期效果，而有執行刑罰之必要者
    ，得撤銷其宣告，刑法第75條之1 第1 項第2 款定有明文。
    惟得否撤銷緩刑之宣告，除須符合刑法第75條之1 第1 項各
    款之要件外，另賦予法院決定撤銷與否之權限，亦即由法院
    審核是否符合「足認原宣告之緩刑難收其預期效果，而有執
    行刑罰之必要」。故法官應本於合目的性之裁量，就受刑人
    所犯前後數罪間，關於法益侵害之性質、再犯之原因、罪名
    有無關聯或類同，與違反法規範之情節是否重大、受刑人主
    觀犯意所顯現之惡性及其反社會性等情節，是否已使前案原
    為促使惡性輕微之受刑人或偶發犯、初犯改過自新而宣告之
    緩刑，已難收其預期之效果，而確有執行刑罰之必要等各項
    情形，妥適加以審酌。
三、經查：
  (一)緩刑之宣告應撤銷者，由受刑人所在地或其最後住所地之地
    方法院檢察官聲請該法院裁定之，刑事訴訟法第476 條定有
    明文。本件受刑人甲○○住所地在高雄縣彌陀鄉○○村○○
    路9 號，有受刑人個人基本資料在卷可證，係在臺灣高雄地
    方法院轄內，依上開法文規定，本件撤銷緩刑之宣告原審法
    院有管轄權甚明。次查，刑法第75條、第75條之1 業於98年
    5 月19日經立法院修正通過，於98年6 月10日經總統公布後
    ，並於98年9 月1 日施行。而於98年5 月19日刑法修正施行
    前，受緩刑之宣告，98年5 月19日修正刑法施行後，仍在緩
    刑期內者，適用98年5 月19日修正施行之刑法第75條及第75
    條之1 規定，刑法施行法第6 之1 條第2 項定有明文。本件
    受刑人甲○○前因妨害自由案件，經本院以96年度上訴字第
    1803號判決判處有期徒刑1 年2 月，減為有期徒刑7 月，緩
    刑3 年，於97年4 月21日確定，現仍在緩刑期內，有刑事判
    決及臺灣高等法院被告前案紀錄表在卷可稽，受刑人既係於
    98年9 月1 日修正刑法施行前受緩刑宣告，且修正施行後仍
    在緩刑期內（緩刑期間至100 年4 月20日屆滿），依前揭法
    文規定，本件自應適用98年9 月1 日修正施行之現行刑法第
    75條及第75條之1 規定。
  (二)次查，受刑人甲○○前揭所犯妨害自由罪，所判處之罪刑，
    緩刑3 年，緩刑期間自97年4 月21日起至100 年4 月20日止
    ，詎其竟於緩刑期內之97年6 月6 日，更犯恐嚇危害安全罪
    ，經原審於98年10月8 日以98年度易字第317 號判決，判處
    拘役59日，於98年11月2 日確定，有原審法院之刑事判決書
    及臺灣高等法院被告前案紀錄表附卷可憑，按緩刑為法院刑
    罰權之運用，旨在獎勵自新，本質上無異恩赦，得消滅刑罰
    之效果；本件受刑人甲○○竟不知悔悟及珍惜此一緩刑給予
    自新之機會，未幾即故態復萌，於97年6 月6 日「與受委託
    代人處理債務糾紛之共犯張泰吉，共同前往豪致公司找吳秋
    英索討債務時，將公司辦公桌上供營業用之電話、電腦螢幕
    等物品，推落地上，加予毀損（未據告訴），並恐嚇被害人
    吳秋英，再不叫人來處理就不只是這樣，會每天來亂，讓公
    司無法運作營業」等（以上見卷附之原審98年度易字第317
    號判決書犯罪事實欄所載），前案所犯妨害自由罪，甫獲判
    緩刑確定，未滿2 個月，既又從事與前一妨害自由案件之犯
    罪手段、性質相類似之暴力、恐嚇等代人討債、處理債務糾
    紛之犯罪行為，顯見受刑人甲○○心存僥倖，漠視前一判罪
    處刑判決之效力，足認其先前所經歷偵、審程序，猶不足使
    其知所警惕，難收緩刑為獎勵自新之效果，有施以監禁處遇
    ，俾使其能深切反省之必要。原宣告之緩刑難收預期效果，
    而有執行刑罰之必要。
  (三)原審審酌受刑人所犯上開案件，分別為前案之刑法第302 條
    第1 項之剝奪行動自由罪與同法第305 條之恐嚇罪，及後案
    之刑法第305 條之恐嚇罪，二者均為妨害自由案件，罪質相
    同，足見其未能深切反省，主觀犯意所顯現之惡性及反社會
    性已高，漠視法律、不知反省，原宣告之緩刑已難收其預期
    之效果，而有執行刑罰之必要，因認本件檢察官之聲請撤銷
    緩刑，核與刑法第75條之1 第1 項第2 款之規定相符，因而
    依刑事訴訟法第476 條規定，撤銷受刑人上揭緩刑之宣告，
    本院經核原審之認事用法，均無違誤，裁量亦屬妥適，受刑
    人甲○○仍執前詞提起抗告，為無理由，應予駁回。
三、據上論結，應依刑事訴訟法第412 條，裁定如主文。
中    華    民    國    99    年    3     月    31    日
                  刑事第五庭    審判長法  官 曾永宗
                                      法  官 任森銓
                                      法  官 鍾宗霖
以上正本證明與原本無異。
不得再抗告。
中    華    民    國    99    年    3     月    31    日
                                      書記官 邱麗莉

司法院資訊處製作；財團法人民間司法改革基金會備份。
